臺灣臺中地方法院民事判決　九十三年度訴字第四二三號
　　原　　　告　第一商業銀行股份有限公司東勢分行
　　法定代理人　乙○○
　　訴訟代理人　辛○○
　　被　　　告　聯佑企業有限公司
　　　　　　　　　　　　　設台.
　　兼
　　法定代理人　丁○○　　住台.
　　被　　　告　丙○○　　住台.
　　　　　　　　戊○○○　住同.
　　　　　　　　庚○○　　住同.
　　　　　　　　己○○　　住台.
　　　　　　　　甲○○　　住同.
右當事人間請求清償借款事件，本院於民國九十三年三月二十四日言詞辯論終結，判
決如左：
    主      文
被告應連帶給付原告新台幣伍佰玖拾壹萬肆仟伍佰參拾肆元，及其中（一）新台幣貳
拾萬元及（二）新台幣捌拾萬元自民國九十二年四月二十五日起，其中（三）新台幣
伍拾萬元及（四）新台幣貳佰萬元自民國九十二年五月五日起，其中（五）新台幣伍
拾壹萬捌仟參佰肆拾參元及（六）新台幣參拾捌萬參仟伍佰玖拾貳元自民國九十二年
四月一日起，其中（七）新台幣柒拾柒萬元自民國九十二年三月九日起，其中（八）
新台幣柒拾肆萬貳仟伍佰玖拾玖元自民國九十二年五月八日起，均至清償日止，其中
（一）（二）（三）（四）按週年利率百分之六．八一，其中（五）（六）（七）按
週年利率百分之七．三一，其中（八）按週年利率百分之六．七八計算之利息，並其
中（一）（二）自民國九十二年五月二十六日起至民國九十二年十一月二十五日止，
其中（三）（四）自民國九十二年六月六日起至九十二年十二月五日止，其中（五）
（六）自民國九十二年五月二日起至九十二年十一月一日止，其中（七）自民國九十
二年四月十日起至九十二年十月九日止，其中（八）自民國九十二年六月九日起至九
十二年十二月八日止，各按上開利率百分之十；及其中（一）（二）自民國九十二年
十一月二十六日起，其中（三）（四）自民國九十二年十二月六日起，其中（五）（
六）自民國九十二年十一月二日起，其中（七）自民國九十二年十月十日起，其中（
八）自民國九十二年十二月九日起，均至清償日止，各按上開利率百分之二十計算之
違約金。
訴訟費用由被告連帶負擔。
本判決於原告以新台幣貳佰萬元供擔保後，得假執行。
    事      實
甲、原告方面：
一、聲明：除供擔保金額外，餘如主文第一項所示。
二、陳述：被告聯佑企業有限公司（下稱聯佑公司）邀同被告丁○○、丙○○、戊○○○、庚○○、己○○、甲○○為連帶保證人（保證書第四條、約定書第十二條
    第一款，及於連帶保證人欄面簽名），分別於民國（下同）九十一年七月二十五
    日（第一、二筆）、九十一年九月五日（第三、四筆）、九十一年十二月二十五
    日（第五筆）、九十二年一月十日（第六筆）、九十二年二月二十日（七、八筆
    ），向原告借款新台幣（下同）二十萬元（即第一筆）、八十萬元（即第二筆）
    、五十萬元（即第三筆）、二百萬元（即第四筆）、一百四十八萬元（即第五筆
    ）、一百二十七萬元（即第六筆）、七十七萬元（即第七筆）、九十六萬元（即
    第八筆），約定其中（一）（二）（三）（四）筆之借款，均按原告銀行基本放
    款利率（機動調整）減碼百分之○．三五計算（計遲延時合計為百分之六．八一
    ），（五）（六）筆借款，均按原告銀行基本放款利率加碼百分之○．一五計算
    （計遲延時合計為百分之七．三一），（七）（八）筆借款，均按原告銀行基準
    利率（機動調整）加碼百分之三．一三計算（計遲延時（七）筆借款利率合計為
    百分之七．三一，（八）筆借款利率合計為百分之六．七八），借款期限第（一
    ）（二）筆借款部分自九十一年七月二十五日起至九十二年七月二十五日止，第
    （三）（四）筆借款部分自九十一年九月五日起至九十二年九月五日止，第（五
    ）筆借款自九十一年十二月二十五日起至九十二年三月十八日止，第（六）筆借
    款自九十一年一月十日起至九十二年三月二十七日止，第（七）筆借款自九十二
    年二月十日起至九十二年四月九日止，第（八）筆借款自九十二年二月十日起至
    九十二年五月八日止，上開八筆借款，均以每個月為一期，按月繳納利息，屆息
    一次償還本金。並均約定逾期償付本息或利息時，除按約定利率支付遲延利息外
    ，並按借款餘額，自應償付之日起，逾期六個月以內按放款利率一成，逾期六個
    月以上者，就超過部分按放款利率二成計算加付違約金（保證書第三條、借據內
    約款第四條第一款），屆期後亦同（借據內約款第四條第二款）。詎被告聯佑公
    司分別自九十二年四月二十五日（第一、二筆借款）、同年五月五日（第三、四
    筆借款）、同年四月一日（第五、六筆借款）、同年三月九日（第七筆借款）、
    同年五月八日（第八筆借款）起即均未依約按期繳納利息，其中除（五）（六）
    （八）筆借款，分別已清償九十六萬一千六百五十七元、八十八萬六千四百零八
    元、二十一萬七千四百零一元外，餘均未清償分文，共尚積欠本金五百九十一萬
    四千五百三十四元，及其利息與違約金，屢經催討，均置之不理，為此依消費借
    貸及連帶保證之法律關係，求為判決如主文第一項所示。
三、證據：提出借據影本八紙、約定書影本七紙、保證書影本二紙、公司登記事項卡
    乙份、戶籍謄本乙紙、原告銀行基本放款利率及基準利率表、放款攤還收息記錄
    查詢單八紙為證。
乙、被告方面：被告聯佑公司、丁○○、丙○○、戊○○○、庚○○、己○○、甲○○均未於言詞辯論期日到場，亦未提出書狀作何聲明或陳述。
    理      由
一、被告七人均經合法通知，無正當理由，未於言詞辯論期日到場，核無民事訴訟法
    第三百八十六條各款所列情形，爰依原告之聲請，由其一造辯論而為判決。
二、查原告主張被告聯佑公司邀同被告丁○○、丙○○、戊○○○、庚○○、己○○
    、甲○○為連帶保證人（註：於一千萬元之範圍，即最高限額保證），分別於九
    十一年七月二十五日（第一、二筆）、九十一年九月五日（第三、四筆）、九十
    一年十二月二十五日（第五筆）、九十二年一月十日（第六筆）、九十二年二月
    二十日（七、八筆），向原告借款二十萬元（即第一筆）、八十萬元（即第二筆
    ）、五十萬元（即第三筆）、二百萬元（即第四筆）、一百四十八萬元（即第五
    筆）、一百二十七萬元（即第六筆）、七十七萬元（即第七筆）、九十六萬元（
    即第八筆），約定其中（一）（二）（三）（四）筆之借款，均按原告銀行基本
    放款利率（機動調整）減碼百分之○．三五計算（計遲延時合計為百分之六．八
    一），（五）（六）筆借款，均按原告銀行基本放款利率加碼百分之○．一五計
    算（計遲延時合計為百分之七．三一），（七）（八）筆借款，均按原告銀行基
    準利率（機動調整）加碼百分之三．一三計算（計遲延時（七）筆借款利率合計
    為百分之七．三一，（八）筆借款利率合計為百分之六．七八），借款期限第（
    一）（二）筆借款部分自九十一年七月二十五日起至九十二年七月二十五日止，
    第（三）（四）筆借款部分自九十一年九月五日起至九十二年九月五日止，第（
    五）筆借款自九十一年十二月二十五日起至九十二年三月十八日止，第（六）筆
    借款自九十一年一月十日起至九十二年三月二十七日止，第（七）筆借款自九十
    二年二月十日起至九十二年四月九日止，第（八）筆借款自九十二年二月十日起
    至九十二年五月八日止，上開八筆借款，均以每個月為一期，按月繳納利息，屆
    息一次償還本金。並均約定逾期償付本息或利息時，除按約定利率支付遲延利息
    外，並按借款餘額，自應償付之日起，逾期六個月以內按放款利率一成，逾期六
    個月以上者，就超過部分按放款利率二成計算加付違約金，屆期後亦同。詎被告
    聯佑公司分別自九十二年四月二十五日（第一、二筆借款）、同年五月五日（第
    三、四筆借款）、同年四月一日（第五、六筆借款）、同年三月九日（第七筆借
    款）、同年五月八日（第八筆借款）起即均未依約按期繳納利息，其中除（五）
    （六）（八）筆借款，分別已清償九十六萬一千六百五十七元、八十八萬六千四
    百零八元、二十一萬七千四百零一元外，餘均未清償分文，共尚積欠本金五百九
    十一萬四千五百三十四元，及其利息與違約金等事實，業據其提出借據影本八紙
    、約定書影本七紙、保證書影本二紙、原告銀行基本放款利率及基準利率表、放
    款攤還收息記錄查詢單八紙為證。借據、約定書、保證書，均核與各該原本相符
    。被告七人均未於言詞辯論期日到場，亦未提出書狀作何聲明或陳述，本院依調
    查證據之結果，堪認原告上開之主張為真實。
三、按稱消費借貸者，謂當事人一方移轉金錢或其他代替物之所有權於他方，而約定
    他方以種類、品質、數量相同之物返還之契約。又借用人應於約定期限內，返還
    與借用物種類、品質、數量相同之物。民法第四百七十四條第一項、第四百七十
    八條前段，分別定有明文。本件被告聯佑公司既向原告借貸上開金額，而尚有如
    主文第一項所示之金額尚未清償，且清償期已為到期，被告丁○○、丙○○、戊○○○、庚○○、己○○、甲○○則為其連帶保證人（依民法第七百四十六條第
    一項之規定，即無第七百四十五條所規定之權利），已如前述。從而，原告依消
    費借貸契約及連帶保證之規定請求被告七人連帶如數給付上開借款、利息及違約
    金，為有理由，應予准許。
四、原告陳明願供擔保請為宣告假執行，經核與規定相符，爰酌定相當之擔保金額，
    予以宣告。
五、據上論結，本件原告之訴為有理由，依民事訴訟法第三百八十五條第一項前段、
    第八十五條第二項、第三百九十條第二項，判決如主文。
中　　　華　　　民　　　國　　九十三　　年　　　三　　  月    二十九  　日
                                  臺灣臺中地方法院民事第四庭
~B法　　　官　陳添喜
正本係照原本作成。
如對本判決上訴，須於判決送達後廿日內向本院提出上訴狀。
中　　　華　　　民　　　國　　九十三　　年　　　三　　　月　　三十　　　日
~B法院書記官
